臺灣彰化地方法院刑事判決　　　　　　　　　　　　　九十一年度易字第八一號
　　公　訴　人　臺灣彰化地方法院檢察署檢察官
　　被　　　告　卯○○
　　被　　　告　癸○○
　　被　　　告　寅○○
右列被告等因竊盜案件，經檢察官提起公訴（九十一年度偵字第四三四一、五０八０
號），本院判決如左：
    主      文
卯○○連續毀壞安全設備，於夜間侵入住宅竊盜，處有期徒刑貳年。
癸○○共同連續於夜間侵入住宅竊盜，處有期徒刑壹年肆月。
寅○○結夥三人竊盜，處有期徒刑柒月。緩刑年。
    事      實
一、卯○○因欠缺金錢花用，竟基於意圖為自己不法所有之概括犯意，或與癸○○、
    寅○○共同基於前揭犯意之聯絡，由卯○○獨自一人，或卯○○與癸○○二人，
    或由劉國文夥同癸○○、寅○○等三人，分別於附表所示之時間及地點，以附表
    所示之行竊方式，連續竊取丑○○等人如附表所示之財物。得手後，除現金部分
    業已花用殆盡，所得證件則予丟棄外，其餘財物均變賣求現。嗣於民國九十一年
    七月二日下午六時許，卯○○、癸○○在彰化縣員林鎮○○里○○路與民族街口
    遇警盤查，在員警尚未懷疑或查知渠等涉犯竊盜罪行前，主動向員警自首前揭犯
    行並表明願意接受裁判之旨，經警再由卯○○、癸○○所供循線查獲寅○○，而
    得悉上情。
二、案經彰化縣警察局員林分局報請臺灣彰化地方法院檢察署檢察官偵查起訴。
    理      由
一、右揭事實，業據被告卯○○、癸○○、寅○○坦承不諱，核與被害人丑○○、戌
    ○○、子○○、酉○○、乙○○、巳○○、地○○、丁○○、庚○○、己○○○
    、玄○○、壬○○、丙○○、午○○、未○○、申○○、辰○○、宙○○、黃○
    ○○、宇○○、甲○、戊○○、辛○○、天○○及詹卓美鳳之女亥○○指訴情節
    相符，並有贓物認領保管單八張、受理刑事案件報案三聯單、手機資源回收契約
    書、金飾買入登記簿節本一份、買賣切結契約書六份、照片四張附卷可稽，足徵
    被告三人前揭自白應屬實情。另被告卯○○、癸○○既自承分別於附表編號十二
2   、二十三之竊盜犯行中，將該處附加之門鎖強拉開啟而失其防閑作用，自屬毀壞
    安全設備之行為。本案事證已臻明確，被告卯○○、癸○○、寅○○犯行至堪認
    定。
二、核被告卯○○、癸○○所為，係犯刑法第三百二十條第一項之普通竊盜罪，及同
    法第三百二十一條第一項第一、二、四款之加重竊盜罪；被告寅○○則係犯同條
    第一項第四款之結夥三人加重竊盜罪。公訴人就被告卯○○、癸○○於附表編號
    十二、十六、二十三犯行部分有毀壞門鎖、踰越氣窗等安全設備之加重犯罪情節
    並未詳加論述，僅以刑法第三百二十一條第一項第一、四款據為起訴法條，而疏
    未論及該條項第二款之處罰規定，容非允洽，惟因均屬同一刑罰條文，尚不致因
    而變更起訴法條，僅將前揭加重處罰條件併予指明。至於附表編號一至十、十四
    、十五、十七、十八、二十至二十二、二十四、二十五竊盜部分，被告卯○○、
    癸○○所為應係犯刑法第三百二十條第一項之普通竊盜罪，公訴人逕以前揭加重
    竊盜罪名一概論之，自有可議，惟因社會基本事實仍為同一，本院仍得予以審理
    ，就此部分應變更起訴法條，附此敘明。又被告卯○○、癸○○、寅○○就渠等
    二人或三人共同實施之竊盜犯行部分，顯有犯意聯絡及行為分擔，均為共同正犯
    。被告卯○○、癸○○多次實施竊盜犯罪，時間緊接，方法相同，觸犯基本構成
    要件相同之罪名，顯係基於概括犯意反覆為之，應依連續犯之規定分別論以加重
    竊盜一罪（被告卯○○以情節較重之附表編號十二竊盜犯行，論以毀壞安全設備
    於夜間侵入住宅加重竊盜罪；被告癸○○以情節較重之附表編號十九竊盜犯行，
    論以夜間侵入住宅加重竊盜罪），並均依法加重其刑。另被告卯○○、癸○○於
    竊盜犯罪為警懷疑發覺前，主動向前來盤查之員警自首犯罪，並表明接受裁判之
    意，此經證人吳詮瀧警員到庭證述綦詳，自已合於法定自首要件，渠等二人應依
    刑法第六十二條前段之規定減輕其刑，並先加後減之。爰審酌被告卯○○、癸○
    ○方值盛年，四肢健全，不思依憑己力掙取生活所需，竟多次行竊侵害他人財產
    法益，對於社會治安已生嚴重影響，而被告寅○○亦參與渠等二人竊盜犯行一次
    ，所為亦無足取；惟念及渠等三人犯罪後均能坦承犯行，並已表明悔過之意，供
    認所為一切竊盜犯行，犯後態度應值嘉許，及渠等犯罪動機、目的、手段、所生
    危害、智識程度等一切情狀，分別量處如主文所示之刑，以示懲儆。被告寅○○
    前未曾受有期徒刑以上刑之宣告，有刑案資料查註紀錄表及台灣高等法院被告全
    國前案紀錄表在卷可按，其僅有參與一次竊盜犯行，經此偵審程序教訓，當能知
    所警惕，應無再犯之虞，本院審酌上情，認主文所宣告之刑，以暫不執行為宜，
    爰併宣告緩刑三年，以啟自新。
據上論斷，應依刑事訴訟法第二百九十九條第一項前段、第三百條，刑法第二十八條
、第五十六條、第三百二十一條第一項第一款、第二款、第四款、第六十二條前段、
第七十四條第一款，判決如主文。
本案經檢察官江孟芝到庭執行職務。
中    華    民    國    九十一      年      十      月      十一        日
                                臺灣彰化地方法院刑事第三庭
                                    法      官  高  文  崇
右正本證明與原本無異。
如不服本判決，應於判決送達後十日內向本院提出上訴狀( 須附繕本 )。
告訴人或被害人對於判決如有不服具備理由請求檢察官上訴者，其上訴期間之計算係
以檢察官收受判決正本之日期為準。
                                    法院書記官  謝  志  鑫
中    華    民    國    九十一      年      十      月      十七        日
刑法第三百二十一條第一項第一款、第二款、第四款：
犯竊盜罪而有左列情形之一者，處六月以上五年以下有期徒刑：
一、於夜間侵入住宅或有人居住之建築物、船艦或隱匿其內而犯之者。
二、毀越門扇、牆垣或其他安全設備而犯之者。
四、結夥三人以上而犯之者。
